【裁判字號】    98,交聲,1360
【裁判日期】    980608
【裁判案由】    交管條例聲異
【裁判全文】
臺灣板橋地方法院交通事件裁定       98年度交聲字第1360號
原處分機關  交通部公路總局臺北區監理所
異  議  人
即受處分人  甲○○
上列異議人即受處分人因違反道路交通管理處罰條例案件，不服
原處分機關於民國98年4月30日所為之裁決處分（裁決書案號：
北監自裁字第裁40-C00000000號），聲明異議，本院裁定如下：
    主  文
異議駁回。
    理  由
一、原處分意旨略以：臺北縣政府警察局新店分局交通分隊員警
    於民國九十八年四月二十五日上午八時五十八分許，在臺北
    縣新莊市○○路二八二號前，查獲異議人甲○○所有之車號
    四七一七─ＵＴ自用小客車，因「未依規定車種停車（占用
    機車格殘障格）」之違規，經警拍照採證逕行舉發，乃依道
    路交通管理處罰條例第五十六條第一項第九款規定，裁處罰
    鍰新臺幣（下同）六百元。異議人則以：伊於當日凌晨三點
    將上開自用小客車停放在停車格，並將「殘障證明」出示於
    （汽車）窗角，因停車當時夜間的視線只看到大白框（指停
    汽車格），等白天之後才知道是機車停車格，該停車格之標
    示明顯不清，線條也不清楚，晚上只看得到大白寬框，容易
    導致駕駛人的誤會等語，表明不服而提出異議。
二、按身心障礙者停車位標誌，用以指示身心障礙者專用停車位
    之位置，設於身心障礙者專用停車位之適當處所；本標誌為
    藍底白色圖案；又汽車駕駛人停車時，停車車種不依規定者
    ，處新臺幣六百元以上一千二百元以下罰鍰。道路交通標誌
    標線號誌設置規則第一百十八條之一、道路交通管理處罰條
    例第五十六條第一項第九款分別定有明文。經查：本件異議
    人甲○○所有之車號四七一七─ＵＴ號自用小客車於前揭時
    地，因停放在身心障礙者「機車」專用停車格，為警拍照採
    證後逕行舉發之事實，有上開舉發違反道路交通管理事件通
    知單影本及採證照片四幀在卷可稽。異議人固以前詞置辯，
    惟觀諸卷附採證照片所示，異議人上開自用小客車於違規當
    時所停放之停車格，其上劃有五條橫向之藍色實線，分成四
    個殘障機車停車格，且上開機車停車格內亦各畫有白色殘障
    人士專用之圖案，顯見該停車格係身心障礙者「機車」專用
    停車格，至為明確，則異議人於夜間停放時，在現場路燈照
    明下，其既可看清該處係身心障礙者專用停車格，衡情亦應
    可看見該停車格係劃有五條橫向之藍色實線並畫有三個白色
    殘障人士專用圖案之機車殘障停車格，異議人辯稱因標示不
    清，致其誤認而停放自用小客車云云，益徵其停車當時疏未
    看清停車格之標示圖案而任意停車，亦有過失，其違規停車
    行為，應受處罰，是異議人上開所辯，尚難據為免罰之事由
    。
三、綜上所述，本件異議人於上揭時地，有車種不依規定之違規
    事實，洵堪認定。原處分機關依道路交通管理處罰條例第五
    十六條第一項第九款之規定，裁處罰鍰六百元，核無違誤。
    本件聲明異議為無理由，應予駁回。
據上論斷，應依道路交通管理處罰條例第八十七條第二項，道路
交通案件處理辦法第十九條，裁定如主文。
中    華    民    國    98    年    6     月    8     日
                  交通法庭 法  官  楊志雄
以上正本證明與原本無異
如不服本裁定應於送達後五日內向本院提出抗告狀
                           書記官  陳春銘
中    華    民    國    98    年    6     月    8     日


司法院資訊處製作；財團法人民間司法改革基金會備份。
